臺灣高等法院刑事判決　　　　　　　　100年度上訴字第961號
　上　訴　人
　即　被　告　陳祺君原名陳述.
　指定辯護人　本院公設辯護人李廣澤
上列上訴人因違反槍砲彈藥刀械管制條例案件，不服臺灣桃園地
方法院99年度訴字第1007號，中華民國100年2月10日第一審判決
（起訴案號：99年度偵字第29629 號），提起上訴，本院判決如
下：
    主  文
上訴駁回。
    事  實
一、陳祺君前於民國（下同）96年間，因偽造文書等案件，經臺
    灣基隆地方法院以96年度訴字第887號判處有期徒刑9月，復
    經本院以97年度上訴字第6006號上訴駁回確定，甫於99年 4
    月29日徒刑執行完畢。詎陳祺君猶不知悔改，明知可發射子
    彈具有殺傷力之槍枝及子彈均為槍砲彈藥刀械管制條例所管
    制之物品，非經中央主管機關許可，不得持有或寄藏之，竟
    基於非法寄藏有殺傷力槍枝、子彈之犯意，於94年間某日，
    在新竹市○○路某處，受真實姓名年籍不詳、綽號「小楊」
    之成年男性友人之託，代為保管其所交付之可發射子彈具有
    殺傷力之仿BERETTA廠92FS刑半自動手槍製造之改造手槍1支
    （槍枝管制編號0000000000號）、口徑 9mm之制式子彈17顆
    及直徑9.0±0.5mm之非制式子彈 3顆，而未經許可持有之，
    並將之藏置在其位於桃園縣中壢市○○路○段41號2樓住處房
    間床頭置物櫃內。迄於99年11月17日下午 2時45分許，警方
    接獲線報，乃持臺灣桃園地方法院核發之搜索票在陳祺君之
    上址住處內，查扣上開改造手槍1支及子彈20顆（其中7顆經
    送鑑試射已滅失），進而查悉上情。
二、案經行政院海岸巡防署北部地區巡防局移請臺灣桃園地方法
    院檢察署檢察官偵查起訴。
    理  由
壹、程序方面：
    按傳聞法則之重要理論依據，在於傳聞證據未經當事人之反
    對詰問予以核實，乃予排斥，惟若當事人已放棄對原供述人
    之反對詰問權，於法院審判時表明同意該等傳聞證據可作為
    證據，基於證據資料愈豐富，愈有助於真實發現之理念，並
    貫徹刑事訴訟法修法加重當事人進行主義之精神，確認當事
    人對於證據能力有處分權之制度，傳聞證據經當事人同意作
    為證據，法院認為適當者，亦得為證據。另當事人於調查證
    據時，對於傳聞證據表示「沒有意見」、「對於證據調查無
    意見」，而未於言詞辯論終結前聲明異議，應視為已有將該
    等傳聞證據採為證據之同意，此刑事訴訟法第159條之5定有
    明文。是以下所引證據，經本院當庭提示，檢察官、上訴人
    即被告與辯護人均無意見，且未於言詞辯論終結前聲明異議
    ，本院審酌該等證據作成之情況，認為適於為本件認定事實
    之依據，依刑事訴訟法第159 條之5第2項規定，應具有證據
    能力，該得採為證據，合先說明。
貳、實體部分
一、上揭犯罪事實，業據上訴人即被告陳祺君迭於警詢、偵查中
    、原審法院審理時及本院審理時坦承不諱在卷，復有上開槍
    枝及子彈扣案可資佐證，而扣案槍枝經送請內政部警政署刑
    事警察局鑑驗結果：（一）送鑑手槍1枝（槍枝管制編號：0
    000000000），認係改造手槍，由仿BERETTA廠92FS型半自動
    手槍製造，換裝土造金屬槍管而成，擊發功能正常，可供擊
    發適用子彈使用，認具殺傷力。（二）送鑑子彈20顆，其中
    11顆係口徑9MM制式子彈，經試射4顆，可擊發，認均具殺傷
    力；其中6顆係口徑9MM制式子彈，彈底均具撞擊痕，經試射
    2顆，可擊發，認均具殺傷力；其中3顆係非制式子彈，由金
    屬彈殼組合直徑9.0±0.5MM金屬彈頭而成，採樣試射1 顆，
    可擊發，認具殺傷力，此有該局99年11月29日刑鑑字第0990
    162868號鑑定書乙份在卷可稽（見偵查卷第69至72頁），此
    外並有查獲當時蒐證照片8 幀附卷可佐，足認被告上揭自白
    與事實相符。被告嗣於本院審理時雖辯稱：伊有供出槍枝來
    源是綽號「小楊」提供的，應該有減刑之適用云云，惟按槍
    砲彈藥刀械管制條例第18條第 4項關於自白減免其刑之規定
    ，必須供出全部槍砲、彈藥、刀械之來源及去向，並因而查
    獲或防止重大危害治安事件之發生，始有其適用。依上開規
    定必須被告將自己原持有之上揭違禁物所取得之來源，與所
    轉手之流向，交代清楚，因而使犯罪調（偵）查人員，得以
    一併查獲相關涉案者；或因而防止他人利用該違禁物而發生
    重大危害治安之事件，始符減免其刑之要件。茲本件被告雖
    於偵、審中自白槍、彈來自綽號「小楊」者，惟該綽號「小
    楊」者究為何人，被告或稱聽說他已死亡（見偵查卷第65頁
    ），或稱聽人家講說他名字可能叫做「楊偉賢」（音譯），
    不知道他住哪哩，也找不到他人等語（見本院100年4月19日
    審判筆錄），顯徵本件並無因此查獲或因而防止重大危害治
    安事件之發生，自與槍砲彈藥刀械管制條例第18條第4 項規
    定要件未合，而無該條規定之適用，被告上揭所辯，並不足
    採。綜上，本件事證明確，被告犯行堪以認定。
二、按寄藏與持有，均係將物置於自己實力支配之下，僅寄藏必
    先有他人之持有行為，而後始為之受寄代藏而已，故寄藏之
    受人委託代為保管，其保管之本身，亦屬持有。查槍砲彈藥
    刀械管制條例係將「持有」與「寄藏」分別論罪處罰，而單
    純之「持有」，固不包括「寄藏」，但「寄藏」之受人委託
    代為保管，其保管本身所為之「持有」，既係「寄藏」之當
    然結果，法律上自宜僅就「寄藏」行為為包括之評價，不應
    另就「持有」予以論罪（參照最高法院96台上字第4385號判
    決意旨）。核被告陳祺君所為，係犯槍砲彈藥刀械管制條例
    第8條第4項之未經許可寄藏可發射子彈具有殺傷力之改造槍
    枝罪及第12條第4 項之未經許可寄藏具殺傷力之子彈罪。被
    告以一行為同時寄藏槍、彈，為想像競合犯，應依刑法第55
    條之規定，從較重之槍砲彈藥刀械管制條例第8條第4項之寄
    藏可發射子彈具有殺傷力之改造槍枝罪處斷。被告有有犯罪
    事實欄所載之犯罪、科刑及執行情形，有本院被告前案紀錄
    表1份在卷可憑，其於5年以內故意再犯本件有期徒刑以上之
    罪，為累犯，應依刑法第47條第1 項規定加重其刑。原審以
    被告上述犯行，事證明確，援引槍砲彈藥刀械管制條例第 8
    條第4 項、第12條第4項，刑法第11條前段、第47條第1項、
    第55條、第42條第3 項前段、第38條第1項第1款之規定，並
    審酌被告之素行、犯罪之動機、目的、手段，持有之槍彈之
    屬性（其中17顆係屬制式子彈）暨數量、持有該等物品對社
    會之危害性，及犯罪後之態度尚屬良好等一切情狀，量處有
    期徒刑3年10月，併科罰金8萬元，並諭知易服勞役之折算標
    準，復以扣案之具有殺傷力之改造手槍1 支（槍枝管制編號
    ：0000000000，含彈匣1 個），為違禁物，應依刑法第38條
    第1項第1款之規定宣告沒收；扣案子彈20顆，已經試射7 顆
    ，僅就尚殘留之子彈13顆，依上開同一規定，宣告沒收（至
    已試射之7 顆子彈，因試射後之彈殼均已不具殺傷力，已失
    其違禁物之性質，爰不予宣告沒收），併於判決理由內敘明
    ，經核認事用法並無違誤，量刑亦屬妥適，被告上訴意旨以
    其經查獲後主動積極與檢警配合，供出槍砲來源，就所犯犯
    行並已深具悔意，請求減輕其刑云云，惟按量刑係法院就繫
    屬個案犯罪之整體評價，為事實審法院得依職權自由裁量之
    事項，量刑判斷當否之準據，應就判決之整體觀察為綜合考
    量，苟已斟酌刑法第57條各款所列情狀，而未逾越法定刑度
    ，如無偏執一端，致明顯失出失入情形，上級審法院即不得
    單就量刑部分遽指為不當或違法。本件原判決就如何量定被
    告宣告刑之理由，業已詳敘審酌刑法第57條各款及前開所列
    情狀，予以綜合考量，於法定刑度範圍內，詳予審酌科刑，
    量刑尚屬妥適，且依前所述，本件被告所為並無砲彈藥刀械
    管制條例第18條第4 項規定之適用，是被告上訴意旨，均難
    認有理由，應予駁回。
據上論斷，應依刑事訴訟法第368條，判決如主文。
本案經檢察官沈明倫到庭執行職務。
中    華    民    國    100   年    4     月    29    日
                  刑事第八庭  審判長法  官  張傳栗
                                    法  官  黃斯偉
                                    法  官  劉嶽承
以上正本證明與原本無異。
如不服本判決，應於收受送達後10日內向本院提出上訴書狀，其
未敘述上訴之理由者並得於提起上訴後10日內向本院補提理由書
（均須按他造當事人之人數附繕本）「切勿逕送上級法院」。
                                    書記官  何仁崴
中    華    民    國    100   年    4     月    29    日
附錄：本案論罪科刑法條全文
槍砲彈藥刀械管制條例第8條第4項
未經許可，持有、寄藏或意圖販賣而陳列第1項所列槍枝者，處3
年以上10年以下有期徒刑，併科新臺幣700萬元以下罰金。第1項
至第3項之未遂犯罰之。
槍砲彈藥刀械管制條例第12條第4項
未經許可，持有、寄藏或意圖販賣而陳列子彈者，處5年以下有
期徒刑，併科新台幣300萬元以下罰金。